【裁判字號】    89,易,1951
【裁判日期】    891009
【裁判案由】    賭博
【裁判全文】
臺灣臺南地方法院刑事判決                        八十九年度易字第一九五一號
    公  訴  人  臺灣台南地方法院檢察署檢察官
    被      告  甲○○○
右列被告因賭博案件，經檢察官提起公訴 (八十九年度偵字第七三八六號)，本院判
決如左：
    主  文
甲○○○共同連續意圖營利，聚眾賭博，處有期徒刑陸月，如易科罰金，以參佰元折
算壹日。
扣案簽單肆拾肆張、空白簽單拾陸張、供作簽單用之生產記錄單壹本、六合彩籤詩肆
張、劉伯溫寶鑑手冊壹本、六合彩倍數單伍張、記事簿壹本、電子計算機壹台及放大
鏡壹個均沒收。
    事  實
一、甲○○○與姓名不詳之陳姓成年男子，共同基於意圖營利之概括犯意連絡，自民
    國八十七年一月間起，至八十九年六月二十日止，由陳姓男子擔任「組頭」，甲
    ○○○自任「柱仔腳」負責提供台南縣新市鄉社內村二鄰社內廿二之廿二號住處
    之公眾得出入之場所，經營六合彩賭博（俗稱二星、三星、四星、特尾及咪咪樂
    等五種），二星、三星、四星、特尾每簽一支賭資新台幣（下同）八十元，咪咪
    樂每支七十八元，聚集代號「肉」、「胡太太」、「咪」、「明」等不詳姓名之
    不特定多數人，於前址下注簽選號碼賭博財物，並以核對香港政府每星期二、四
    所開出之六合彩之六組號碼、最末數重編之五組二位數或該五組中第二、三、四
    組最末數重組之一組三位數相同者作為輸贏之依據。簽中者，分依二星得五千六
    百元、三星得五萬三千元、四星、特尾、咪咪樂倍數不定等之賭資，如未簽中，
    則由甲○○○與陳姓男子贏得賭資，以此方式經營，每期獲利約一萬元，前後經
    營達一百八十期，累計簽賭金額一百八十萬元。嗣於八十七年六月二十日十七時
    四十五分許，在其前開住處為警查獲，並扣得甲○○○所有，供犯罪所用之已經
    受人簽注之簽單四十四張、空白簽單十六張、供作簽單用之生產記錄單一本、六
    合彩籤詩四張、劉伯溫寶鑑手冊一本、六合彩倍數單五張、記事簿一本、電子計
    算機一台及放大鏡一個等物。
二、案經台南縣警察局善化分局報告台灣台南地方法院檢察署檢察官偵查起訴。
    理  由
一、訊據被告甲○○○於本院審理時固坦承曾提供住處讓他人簽賭六合彩，惟辯稱：
    並非自八十七年起供人簽賭；簽賭每支僅十元云云。經查：(1)右揭犯罪事實業據
    被告於警訊及偵查中自承不諱，並有扣案已經受人簽注之簽單四十四張、空白簽
    單十六張、供作簽單用之生產記錄單一本、六合彩籤詩四張、劉伯溫寶鑑手冊一
    本、六合彩倍數單五張、記事簿一本、電子計算機一台及放大鏡一個等物在案可
    憑。又本院於審理時當庭勘查扣案之已經受人簽注簽單中，記載有「肉」、「胡
    太太」、「明」等字樣，且均記有數字，其中有數張另註記有「附清」之文字，
    被告於本院審理時亦自承「肉」、「胡太太」、「明」等文字均係代表簽賭之人
    、數字係代表簽賭之數字、「附清」則是指賭客之賭資業已付清之意（參見本院
    八十九年九月二十六審判筆錄）等語，堪認被告於警訊及偵查中之自白與事實相
    符，堪以採信。(2)被告於警訊及偵查中均自承自八十七年間起開始從事供人簽賭
    六合彩之犯行，核與扣案記事簿中，有自八十七年一月以來之六合彩開獎號碼，
    前後達一百八十期等記載內容相符，業據本院當庭勘驗屬實相符。被告雖於本院
    審理時改稱甫從事聚賭情事，為時未久云云，惟經本院當庭詢問何時開始經營，
    亦僅能推稱不知，被告果係甫從事聚賭行為即被查獲，為時甚短，何以對開始經
    營之時日均無法記憶？顯見被告於警訊及偵查中之自白與事實相符，較為可採。
    (3)被告供人簽賭六合彩，分二星、三星、四星、特尾及咪咪樂等五種類，且二星
    、三星、四星、特尾每簽一支賭資八十元，咪咪樂每支七十八元，及賭客中獎者
    ，分依其所簽賭之種類，二星得五千六百元、三星得五萬三千元、四星、特尾、
    咪咪樂倍數不定等之賭資等情，均據被告於警訊及偵查中詳細陳明，足認被告於
    偵查中之自白與事實相符，堪以採信。且被告本係他人經營賭場之簽賭站，其若
    僅以每支十元之低價，焉能獲有每期高達萬元之利潤？被告所辯，顯係事後推諉
    之詞，不足採信。被告犯行明確，堪以認定。
二、核被告所為，係犯刑法第二百六十八條意圖營利供給賭博場所及意圖營利聚眾賭
    博罪，與同法第二百六十六條第一項前段之賭博罪。又被告與不詳姓名之成年男
    子就上開犯行間，有犯意聯絡及行為分擔，俱為共同正犯。又被告於當期香港六
    合彩開獎前之多次接續行為，均係當次意圖營利供給賭博場所及意圖營利聚眾賭
    博，與常業賭博犯行之一部行為。而於每期開獎前接續行為中之意圖營利供給賭
    博場所及意圖營利聚眾賭博，與賭博罪，均係基於一個賭博犯意之決定，以達成
    同一犯罪之各個舉動，為一行為觸犯前開三罪名，為想像競合犯，應從一重之意
    圖營利聚眾賭博罪處斷。又被告前後多次賭博犯行與意圖營利聚眾賭博及提供場
    所供人賭博犯行，時間緊接，犯罪構成要件相同，顯均基於概括犯意反覆為之，
    均為連續犯，應分別僅論以一罪，並加重其刑。爰審酌被告尚無犯罪前科，素行
    良好、前後經營達一百八十期，為時甚久、不思以正當工作獲取財產，竟經營六
    合彩賭博，供人簽賭財物，希冀從中獲取不法利益，助長社會僥倖心理，影響正
    常之社會經濟活動，被告犯罪後，於警訊及偵查中坦承犯行及本院審理中坦承部
    分犯行之態度等一切情狀，量處如主文所示之刑，並諭知易科罰金之折算標準。
    扣案之簽單四十四張、六合彩籤詩四張、劉伯溫寶鑑手冊一本、六合彩倍數單五
    張、記簿一本、電子計算機一台及放大鏡一個等物係供犯罪所用之物；空白簽單
    十六張、供作簽單用之生產記錄單一本為供犯罪預備所用之物且均為被告所有，
    業據被告於警訊及偵審中供承在卷，爰依法宣告沒收。
據上論斷，應依刑事訴訟法第二百九十九條第一項前段，刑法第二十八條、五十六條
、第二百六十六條第一項前段、第二百六十八條、第五十五條前段、第四十一條、第
三十八條第一項第二款，罰金罰鍰提高標準條例第一條前段、第二條，判決如主文。
本案經檢察官許鈺茹到庭執行職務
中      華      民      國    八十九    年      十      月      九      日
                                  臺灣臺南地方法院刑事第四庭
                                          法  官    卓  穎  毓
右正本證明與原本無異。
如不服本判決，應於判決送達後十日內，向本院提出上訴狀。
                                          書記官    黃  子  起
中      華      民      國    八十九    年      十      月     九       日
附錄法條：
刑法第二百六十八條：
意圖營利，供給賭博場所或聚眾賭博者，處三年以下有期徒刑，得併科三千元以下罰
金。


司法院資訊處製作；財團法人民間司法改革基金會備份。
